# 请教陈版，处置非全资子公司当期利润表数据的正确性

提问人：Manson_Luci 时间：2015-12-02 18:47:59
B公司为A公司控股子公司，A对B持股51%，第 1 年B公司亏损 100 元，A公司合并报表利润总额计入-100元（假设A公司利润为 0 ），归属于母公司净利润-51，归属于少数股东损益-49。第 2 年B公司注销，A公司合并报表确认投资收益 51 元，影响利润总额也是 51 元（假设无投资成本的回收）。 问题：这种情况下，第 1 年子公司的利润对合并报表利润总额影响是-100元，第 2 年子公司处置后对合并报表影响就变为 51 元，而不是 100 元。理论上子公司第 1 年的亏损-100元，到第 2 年处置后不是应该完全转回吗，可为什么只影响第 2 年A公司合并报表 51 元（仅母公司部分），对于少数股东第 1 年承担的-49元在第 2 年转回的部分，无法在利润表中体现对吗？只能体现在所有者权益变动的“所有者投入和减少资本”？应该怎样理解呢？

回答人：chenyiwei
在合并报表层面，处置非全资子公司当年度的少数股权减少，是作为权益性交易处理的，即相当于原子公司将其处置日的少数股权账面价值分配给了少数股东，少数股东撤资退出合并集团，所以合并报表层面不会将历史上少数股东损益的转回计入损益。

提问人：Manson_Luci 时间：2015-12-03 10:20:55
陈版，这样处理的会导致子公司第 1 年亏损 100 体现在合并利润表的利润总额了，而第二年注销时合并利润表只体现了母公司转回的部分，感觉与经济实质不太相符，而且这是亏损，如果视同少数股权账面价值分配给了少数股东感觉很别扭（因为不是正数）。这里两期合并利润表的处理与经济实质不符应如何理解更恰当？

回答人：chenyiwei
如果该子公司是正常盈利的，则前期归属少数股东的利润计入了利润总额和净利润，处置丧失控制权时也没有把累积的少数股权收益通过利润表转出（减少）。所以现在对子公司资不抵债时的处理还是遵循了同样的原则。

提问人：Manson_Luci 时间：2015-12-03 21:07:38
陈版，我的意思是上年亏损 100 ，已全额计入上年合并利润总额。但下年注销时，这亏损的 100 在注销当期的合并报表只体现了归属于母公司的50%即 50 （投资收益），而少数股东的 50 并没有体现在处置当期的合并利润总额，感觉上年与本年的利润总额，一个是-100 ，一个是+50，没能反映经济实质，怎样理解更好？

回答人：chenyiwei
从少数股权的进入到退出，不可能其少数股东损益累积净额为零的。最终丧失控制权时少数股权的转出只能理解为权益性交易（对权益所有者的分配）。

提问人：想飞 ling 时间：2019-06-06 00:59:46
那意思是注销当期合并利润表只调整前期子公司净利润归属母公司部分，归属少数股东部分直接在权益表动表上体现？

回答人：chenyiwei
子公司注销当期的合并利润表中仍需体现从年初到注销日的子公司损益中归属少数股权的部分，只是在转销注销日的少数股东权益时通过权益分配处理。